【裁判字號】    97,簡上,72
【裁判日期】    970506
【裁判案由】    賭博
【裁判全文】
臺灣彰化地方法院刑事判決              97年度簡上字第72號
上  訴  人
即  被  告  甲○○
                      2號
上列上訴人因賭博案件，不服本院北斗簡易庭九十七年度斗簡字
第八八號中華民國九十七年二月二十六日第一審簡易判決（原檢
察官聲請簡易判決處刑案號：九十七年度偵字第一四一號），本
院管轄第二審合議庭判決如下︰
    主  文
上訴駁回。
    事實及理由
一、本案經本院審理結果，認第一審判決認事用法及量刑均無不
    當，應予維持，並引用第一審判決書記載之事實、證據及理
    由（如附件，惟原刑事簡易判決主文欄第二項「扣案之六合
    彩簽注單二張、計算機一台及六合彩全書一本沒收。」之記
    載應更正為「扣案之六合彩簽注單貳張、計算機壹台及六合
    彩全書壹本均沒收。」；又原刑事簡易判決所引用之檢察官
    聲請簡易判決處刑書犯罪事實欄一、第九行「『四星』可得
    彩金七萬元」之記載應更正為「『四星』」可得彩金七十萬
    元（以上彩金金額均以賭金為一百元計算）」，第九、十行
    「『全車』可得彩金二十八．五倍」之記載應更正為「『全
    車』可得彩金五．九四倍（四捨五入）」）。
二、本件上訴人即被告甲○○（以下簡稱被告）上訴意旨略以：
    因為我們夫妻都在洗腎，隔壁的鄰居叫我們經營六合彩，前
    後我們也作二期而已，請求從輕量刑，並准為緩刑之宣告，
    以利自新等語。
三、訊據被告對於上開經營六合彩之事實於警訊、偵查及本院審
    理中均坦承不諱，並有其所有供經營六合彩賭博所用之六合
    彩簽注單二張、計算機一台及六合彩全書一本扣案可資佐證
    ，是以本件被告經營六合彩之賭博犯行事證已臻明確，堪予
    認定。
四、原審判決認被告經營六合彩事證明確，據以論罪科刑，判處
    被告有期徒刑四月，並依刑法第四十一條第一項之規定諭知
    易科罰金之折算標準，及將扣案之六合彩簽注單二張、計算
    機一台及六合彩全書一本諭知沒收，核無不當，被告認原審
    量刑過重，聲請撤銷原判決為無理由，自應予以駁回其上訴
    。又被告前雖未曾受有期徒刑以上刑之宣告，此有臺灣彰化
    地方法院檢察署刑案資料查註紀錄表一紙在卷可稽，惟本院
    審酌被告不思以正當手段獲取金錢利益，而經營六合彩賭博
    ，足以助長賭風、敗壞社會風氣，及其犯案之情狀，認不宜
    宣告緩刑，附此敘明。
據上論斷，應依刑事訴訟法第四百五十五條之一第一項、第三項
、第三百六十八條、第三百七十三條，判決如主文。
本件經檢察官張聖傳到庭執行職務。
中    華    民    國    97    年    5     月    6     日
                        臺灣彰化地方法院刑事第二庭
                            審判長法官   石馨文
                            法      官   黃齡玉
                            法      官   尚安雅
以上正本證明與原本無異。
本判決不得上訴。
中    華    民    國    97    年    5     月    7     日
                            書  記  官   洪年慶


司法院資訊處製作；財團法人民間司法改革基金會備份。
